臺灣臺北地方法院民事判決　九十一年度訴字第四二七四號
　　原　　　告　台松堆高機股份有限公司
　　法定代理人　乙○○
　　訴訟代理人　丙○○
　　被　　　告　光正工業股份有限公司
　　法定代理人　甲○○
右當事人間請求給付買賣價金事件，本院判決如左：
    主    文
被告應給付原告新台幣壹佰壹拾萬貳仟伍佰元及自民國九十一年十月十日起至清償日
止，按週年利率百分之五計算之利息。
訴訟費用由被告負擔。
    事    實
甲、原告方面：
一、聲明：如主文所示。
二、陳述：
（一）被告於民國九十年九月十三日向原告購買小松牌２．０噸日製堆高機貳輛，約
      定買賣價金為新台幣（下同）一百零五萬元（不含稅），原告業於九十年十二
      月二十五日依約交付，惟被告迄今未給付買賣價款，爰依買賣契約，請求被告
      給付一百一十萬二千五百元（含百分之五營業稅）及自九十一年十月十日起至
      清償日止，按週年利率百分之五計算之利息。
（二）對被告抗辯所為之陳述：
　　　原告於九十年十二月二十五日依被告之指示將買賣標的物運送至訴外人高雄硫
　　　酸錏股份有限公司（下稱硫酸錏公司），而硫酸錏公司業於九十一年一月九日
　　　給付被告系爭買賣標的物之價金，顯已就買賣標的物驗收完畢；況兩造約定被
　　　告應於交貨後三十日內完成驗收手續，否則視同驗收合格，被告未能於約定驗
　　　收期限內完成驗收，亦視同驗收合格。
三、證據：
　　提出買賣合約書、交車單、硫酸錏公司函。
乙、被告方面：
一、聲明：
　　駁回原告之訴。
二、陳述：
　　系爭買賣標的物，尚未經業主硫酸錏公司驗收，故被告尚無給付貨款之義務。
    理    由
一、兩造爭執之要旨：
　　原告起訴主張：被告於九十年九月十三日向伊原告購買小松牌２．０噸日製堆高
    機貳輛，買賣價金為一百零五萬元（不含稅），伊業於九十年十二月二十五日依
    約交付，惟被告迄今未給付買賣價款，爰依買賣契約，求為判決被告給付一百一
    十萬二千五百元（含百分之五營業稅）及自九十一年十月十日起至清償日止，按
    週年利率百分之五計算之利息等語。被告則以：系爭買賣標的物，尚未經業主硫
    酸錏公司驗收，被告依約尚無給付貨款之義務等語，資為抗辯。
二、得心證之理由：
　　原告起訴主張被告向伊購買小松牌２．０噸日製高機貳台，伊業已交付之事實，
　　業提出買賣契約書、交車單為證，且為被告所自認，自堪信為真。本件兩造所爭
　　執者在於，被告之付款條件，是否已經成就？經查：
　　（一）系爭買賣契約付款條件欄約定：百分之十簽約完成及乙方（即原告）提供
　　　　　簽約文件及同額之銀行保證本票後給付；百分之九十交貨並提供所有文件
　　　　　及保固書，經甲方（即被告）及業主驗收無誤後給付。另於驗收欄中約定
　　　　　：驗收地點在甲方指定之地點，甲方與乙方應於交貨後會同業主驗收。且
　　　　　甲方應於交貨後三十日內完成驗收手續，否則視同驗收合格，此有卷附買
　　　　　賣合約書可參；是依前開約定被告於業主硫酸錏公司驗收前，並無給付百
　　　　　分之九十貨款之義務，惟倘被告及業主未能於交貨後三十日內完成驗收，
　　　　　則視同已驗收合格，被告於原告交貨三十日後，亦有給付百分之九十貨款
　　　　　之義務。
    （二）原告於九十年十二月二十五日將系爭買賣標的物送至彰化彰濱線西工業區
          予硫酸錏公司之事實，為被告所自認，則被告依前開約定，自應於三十日
          內即九十一年一月二十四日完成驗收，故業主硫酸錏公司縱未驗收，依前
          開約定，系爭買賣標的物於九十一年一月二十五日即視為已經驗收合格；
          況驗收之目的，係在發現瑕疵與檢查貨物是否符合約定品質，買受人依民
          法第三百五十六條第一項規定，本負有依通常程序從速檢查所受領之物之
          義務；而系爭買賣標的物為堆高機，有無瑕疵或是否符合約定品質，並非
          如一般工程或其他較複雜之機器般，需長久時間始能完成驗收，原告於九
          十年十二月二十五日交付系爭買賣標的物後，硫酸錏公司旋於九十一年一
          月九日給付被告貨款，此有原告提出且為被告所不爭之硫酸錏公司函可參
          ，被告於收受業主硫酸錏公司給付貨款後，卻不適時協同原告與業主驗收
          ，顯係以不正當之行為阻止付款條件之成就，依民法第一百零一條第一項
          規定，視為被告之付款條件已成就，故被告辯稱業主尚未驗收，其付款條
          件尚未成就，並無足採。從而，原告依買賣契約，請求被告給付買賣價金
          一百一十萬二千五百元（含百分之五營業稅）及自九十一年十月十日起至
          清償日止，按週年利率百分之五計算之利息，為有理由，應予准許。
三、結論：
　　原告之訴為有理由，依民事訴訟法第七十八條，判決如主文。
中　　　華　　　民　　　國　　九十一　　年　　　十　　　月　　二十五　　日
                                            民事第五庭法      官　吳素勤
右為正本係照原本作成
如對本判決上訴，須於判決送達後廿日內向本院提出上訴狀
中　　　華　　　民　　　國　　九十一　　年　　　十　　　月　　 二十五　　 日
　　　　　　　　　　　　　　　　　　　　　　　　　　　法院書記官　曾寶生
